臺灣板橋地方法院刑事判決
公訴人　臺灣板橋地方法院檢察署檢察官
被　告　甲○○
上列被告因搶奪等案件，經檢察官提起公訴（94年度偵字第2547
號），被告於本院準備程序中就被訴事實為有罪之陳述，經本院
合議庭裁定由受命法官獨任進行簡式審判程序，並判決如下：
    主  文
甲○○意圖為自己不法之所有，而搶奪他人之動產，累犯，處有
期徒刑柒月。
扣案之昇泰當鋪當票壹紙沒收。
    事  實
一、甲○○前有違反麻醉藥品管理條例、竊盜等前科，最近1 次
    於民國89年間因違反毒品危害防制條例案件，經臺灣臺中地
    方法院於91年12月30日，以91年度易緝字第591 號判決判處
    有期徒刑6 月，如易科罰金，以3 百元折算1 日確定，甫於
    93年4 月18日（起訴書誤載為93年4 月19日）因縮刑期滿執
    行完畢（於本件構成累犯）。詎猶不知悔改，竟意圖為自己
    不法之所有，基於竊盜之犯意，先於94年1 月22 日 凌晨某
    時許，在臺北縣中和市○○路101 號前，徒手竊取乙○○所
    有之車號UTV-129 號輕型機車車牌1 面，得手後將之懸掛於
    其所騎乘之車號LC6-830 號重型機車上，藉以騎乘上開重型
    機車作為犯罪工具時逃避警方追緝之用。嗣甲○○即基於搶
    奪之犯意，騎乘上開懸掛UTV-129 號輕型機車車牌之重型機
    車伺機尋找搶奪之目標，而於同日凌晨5 時許，行經臺北縣
    板橋市○○路291 號前時，因見丙○○1 人獨行，認有機可
    趁，於是乘丙○○不及防備之際，迎面驟然伸出右手搶奪丙○○提於右手之LV牌手提包1 個（內有LV牌之煙盒皮夾、女
    用皮夾、零錢鑰匙包各1 個、VK牌手機1 支、鑰匙1 串、現
    金新臺幣（下同）4 千3 百元及
    隨即逃離現場，其中搶得之VK牌手機1 支典當獲價3 千元，
    與搶得之4 千3 百元供己花用完畢，而手提包1 個及其內之
    些許雜物隨手丟棄路旁，其餘之物則攜回住所藏放。嗣於94
    年1 月24日凌晨2 時許，在臺北縣中和市○○路與圓通路口
    ，因形跡可疑為警盤查而查獲，當場扣得UTV-129 號輕型機
    車之車牌1 面（業經發還），並由甲○○帶同警方自其位於
    臺北縣中和市○○路989 巷6 號2 樓之1住 處起出丙○○遭
    搶之LV牌煙盒皮夾、女用皮夾、零錢鑰匙包各1 個、丙○○
    之
    串（以上均經發還）及被告所有之昇泰當鋪當票1 紙。
二、案經臺北縣政府警察局中和分局報請臺灣板橋地方法院檢察
    署檢察官偵查起訴，經本院裁定進行簡式審判程序。
    理  由
一、訊據被告甲○○對於上揭時、地，先徒手竊取被害人乙○○
    所有之車號UTV-129 號輕型機車車牌1 面，得手後將之懸掛
    於其所騎乘之車號LC6-830 號重型機車上，再騎乘該懸掛UT
    V-129 號輕型機車車牌之上揭重型機車（原車號LC6-830 號
    ），於同日凌晨5 時許，在臺北縣板橋市○○路291 號前，
    徒手搶奪被害人丙○○所有財物之事實均坦承不諱，核與被
    害人乙○○、丙○○於警詢、偵查中所指述之內容大致相符
    ，並有臺北縣政府警察局中和分局扣押物品目錄表2 紙、贓
    物認領保管單2 紙、昇泰當鋪當票1 紙附於偵查卷（第22、
    28、30、31、32頁）可資為憑，是被告上開出於任意性之之
    自白核與事實相符，足堪採信。綜上，本件事證明確，被告
    前開竊盜、搶奪犯行均堪以認定，皆應依法論科。
二、查被告意圖為自己不法之所有，徒手竊取被害人乙○○所有
    之車號UTV-129 號輕型機車車牌1 面，核其所為，係犯刑法
    第320條第1項之竊盜罪。次者，被告意圖為自己不法之所有
    ，乘被害人丙○○不及防備之際，徒手搶奪被害人丙○○所
    有之財物，核其所為，係犯同法第325 條第1 項之搶奪罪。
    又被告竊取被害人乙○○所有之上開車牌1 面，其目的是要
    供己隨後騎乘機車搶奪他人財物時作為逃避追緝之用乙節，
    業經被告供述在卷（見偵查卷第58頁反面、本院卷第26頁）
    ，是被告所犯上揭竊盜罪及搶奪罪間，顯具有方法目的之牽
    連犯關係，應依刑法第55條後段規定，從一重之搶奪罪處斷
    。查被告前有違反麻醉藥品管理條例、竊盜等前科，最近1
    次於89年間因違反毒品危害防制條例案件，經臺灣臺中地方
    法院於91年12月30日，以91年度易緝字第591 號判決判處有
    期徒刑6 月，如易科罰金，以3 百元折算1 日確定，甫於93
    年4 月18日因縮刑期滿執行完畢等情，有臺灣高等法院被告
    前案紀錄表1 份附於本院卷可稽，其於受有期徒刑執行完畢
    後，5 年內再犯有期徒刑以上之本罪，為累犯，應依刑法第
    47條規定，加重其刑。爰審酌被告正值壯年，竟不思進取，
    為貪圖他人財物，恣意行竊、行搶，犯罪之動機、目的均誠
    不可取，再佐以被告所竊得、搶得之財物價值以及被告係以
    騎乘機車搶奪獨行女子財物方式犯案，非僅嚴重危害社會治
    安，更使外出獨行婦女陷於惶恐不安中，實不宜輕縱，惟衡
    酌被告犯罪後能坦承犯行，態度尚稱良好，並深表悔意等一
    切情狀，爰量處如主文所示之刑，以資懲儆。
三、扣案之昇泰當鋪當票1 紙，為被告所有，且係因本件犯罪所
    得之物，應依刑法第38條第1 項第3 款規定，宣告沒收。至
    扣案之車號UTV-129 號輕型機車車牌1 面，為被告竊得之物
    ；扣案之LV牌煙盒皮夾、女用皮夾、零錢鑰匙包各1 個、被
    害人丙○○
    及鑰匙1 串，為被告搶得之物，固均係因犯罪所得者，然因
    皆非屬被告所有，且業經分別發還被害人乙○○及丙○○，
    依法自無庸一併宣告沒收，附此敘明。
據上論斷，應依刑事訴訟法第273 條之1 第1 項、第299 條第1
項前段，刑法第320 條第1項 、第325 條第1 項、第55條後段、
第47條、第38條第1 項第3 款，罰金罰鍰提高標準條例第1 條前
段，判決如主文。
本案經檢察官程秀蘭到庭執行職務。
中　　華　　民　　國　　94　　年　　5 　　月　　10　　日
                　    　刑事第十庭　法　官  黃若美
上列正本證明與原本無異。
如不服本判決，應於判決送達後10日內向本院提出上訴狀 (應附
繕本)， 上訴於臺灣高等法院。
                                    書記官  曹秋冬
中　　華　　民　　國　　94　　年　　5 　　月　　11　　日
附錄本案論罪科刑法條全文：
中華民國刑法第320條
意圖為自己或第三人不法之所有，而竊取他人之動產者，為竊盜
罪，處5年以下有期徒刑、拘役或500元以下罰金。
意圖為自己或第三人不法之利益，而竊佔他人之不動產者，依前
項之規定處斷。
前2項之未遂1犯罰之。
中華民國刑法第325條
意圖為自己或第三人不法之所有，而搶奪他人之動產者，處6 月
以上5年以下有期徒刑。
因而致人於死者，處無期徒刑或7 年以上有期徒刑，致重傷者，
處3年以上10年以下有期徒刑。
第1項之未遂犯罰之。
